【裁判字號】    95,聲,979
【裁判日期】    950713
【裁判案由】    聲請法官迴避
【裁判全文】
臺灣高等法院刑事裁定                   95年度聲字第979號
聲  請  人
即  自訴人  亥○○
被      告  巳○○
            戊○○
            己○○
            丁○○
            子○○
            甲○○
            丙○○
            酉○○
            未○○
            申○○
            辰○○
            庚○○
            癸○○
            辛○○
            戌○○
            寅○○
            壬○○○
            午○○○
            丑○○○
            地○○○
            天○○○
            卯○○○
            乙○○○原名王蔡春.
上列聲請人即自訴人自訴被告誣告案件（95年度上訴字第832號
），聲請本院法官迴避，本院裁定如下：
    主  文
聲請駁回。
    理  由
一、按當事人聲請法官迴避，以有刑事訴訟法第18條第1款、第2
    款所列情形之一者為限。又聲請迴避之原因，應釋明之，刑
    事訴訟法第20條第2項，亦有明文。又當事人聲請法官迴避
    ，以有具體事實足認其執行職務有偏頗之情形為限，若僅對
    於法官之指揮訴訟，或其訊問方法，有所不滿，不能指為有
    偏頗之虞（參照最高法院18年抗字第149號判例）。又所謂
    「足認其執行職務有偏頗之虞者」係指法官與訴訟關係人具
    有故舊恩怨等關係，其審判恐有不公平者，或指以一般通常
    之人所具有之合理觀點，對於該承辦法官能否為公平之裁判
    ，均足產生懷疑，且此種懷疑之發生，存有其安全客觀之原
    因，而非僅出諸當事人自己主觀之判斷者，始足當之。至於
    訴訟上之指揮乃專屬於法院之職權，當事人之主張、聲請，
    在無礙於事實之確認以及法的解釋，適用之範圍下，法院固
    得斟酌其請求以為訴訟之進行，但仍不得以此對當事人之有
    利與否，作為其將有不公平裁判之依據，更不得以此訴訟之
    進行與否而謂有偏頗之虞聲請法官迴避（參照最高法院19年
    度抗字第285號、79年度台抗字第318號判例）。
二、本件聲請意旨略稱：本審級法官對於原審判決與所呈證物，
    認定事實呈現相反解釋，原審法院認定事實之心證，從未問
    及被告，而本審級法官對於上開情事，既不傳喚被告以為調
    查，並將訴訟程序訂為審理庭，而非準備程序，顯僅欲賡續
    前審事實而已，是顯亦有偏頗之虞。何況，有關事實問題，
    聲請人最為清楚，縱使被告到庭，聲請人亦因無法使用目力
    ，提示及說明證據。本案聲請人請假如無法獲准，勉強準備
    、整理資料並到庭應訊，勢將嚴重影響目力，有大幅或全部
    喪失之虞。本件被告者眾，與法官是否有刑事訴訟法第17條
    第2款關係，不無令人起疑云云。
三、經查：本件聲請意旨未就本院承審法官審理本案有何偏頗之
    具體事實予以指摘，而僅對本院承辦法官之訴訟指揮有所不
    滿，並未提出具體事實足認承辦法官執行職務有偏頗之情形
    。依首開判例意旨，其本件聲請意旨陳各節，於法自不得資
    為聲請法官迴避之事由。
綜上所述，本件聲請不能認為正當，應予駁回，爰依刑事訴訟法
第21條第1項，裁定如主文。
中    華    民    國    95    年    7     月    13    日
                  刑事第三庭審判長法  官  許國宏
                                  法  官  楊貴志
                                  法  官  林銓正
以上正本證明與原本無異。
如不服本裁定，應於收受送達後5日內向本院提出抗告狀。
                                  書記官  陳玲憶
中    華    民    國    95    年    7     月    13    日


司法院資訊處製作；財團法人民間司法改革基金會備份。
